# 救助陈版，关于股权代持的问题

提问人：ahczxl 时间：2017-03-17 11:11:18
A企业原持有B企业35%的企业， 2015 年A向B增资 6000 万元至60%，并且指定增资款用于B 购买C70%的股权（B已于 2015 的完成对C的收购控制），后由于种种原因，B始终未完成工商增资的工商变更登记。 2016 年B和A协议以B对C的60%股权抵偿A对B的上述增资款 6000 万元。请问： 1.2015年，C的70%股权属于A还是B?2015年B是否属于代A持有C 70%的股权？ 2.2015年，由谁合并C的报表？ 3.2015年A对B的股权按35%还是按60%计算收益？

回答人：chenyiwei
这个安排的实质是什么？为何B一直未完成增资的工商变更登记？是否原本就是一揽子交易，A借助B收购C，收购完成后通过抵债方式直接持有C的股权？另外，在B持有股权期间，C的经营控制权实质上属于A还是B？